【裁判字號】    89,訴,1105
【裁判日期】    891207
【裁判案由】    毒品危害防制條例
【裁判全文】
台灣彰化地方法院刑事判決                        八十九年度訴字第一一五號
    公  訴  人  臺灣彰化地方法院檢察署檢察官
    被      告  甲○○
右列被告因違反毒品危害防制條例案件，經檢察官提起公訴（八十九年度毒偵字第四
六三九號），本院判決如左：
    主  文
甲○○連續施用第一級毒品，處有期徒刑壹年，海洛因肆包（淨重共計十四點三二公
克）沒收銷燬之；又連續施用第二級毒品，處有期徒刑拾月，安非他命壹包（毛重三
十六點九公克）沒收銷燬之；應執行有期徒刑壹年捌月，海洛因肆包（淨重共計十四
點三二公克）、安非他命壹包（毛重三十六點九公克）均沒收銷燬之。
    事  實
一、甲○○前因施用毒品案件，第一次經台灣高等法院高雄分院裁定送觀察、勒戒後
    ，認無繼續施用毒品傾向，以八十七年度上易字第一二九二號判決免刑確定；第
    二次經台灣板橋地方法院裁定送勒戒處所觀察、勒戒後，認無繼續施用毒品傾向
    ，由台灣板橋地方法院檢察署檢察官以八十七年度偵字第一五八三六號為不起訴
    處分確定；第三次又因施用第二級毒品安非他命暨持有第一級毒品海洛因，經台
    灣彰化地方法院檢察署檢察官聲請本院以八十八年度毒聲字第四六四六號裁定令
    入戒治處所施以強制戒治，並由台灣彰化地方法院檢察署檢察官以八十八年度偵
    字第六五五０、六四七七號聲請簡易判決處刑，本院於民國八十八年十二月十七
    日以八十八年度斗簡字第五六三號判處應執行有期徒刑八月，如易科罰金，以三
    百元折算一日，於八十九年二月五日確定，尚未執行；詎甲○○未到案接受戒治
    ，猶不知戒除劣習，竟分別基於施用第一級毒品海洛因、第二級毒品安非他命之
    概括犯意，於八十九年二月六日起至八十九年七月十六日回溯前四日內某日時止
    ，先後多次，均在高雄市○○區○○街一巷五十七之一號自宅，以將海洛因摻入
    香煙內點火吸煙之方式，非法施用海洛因；又於八十九年二月六日起至八十九年
    七月十六日回溯前四日內某日時止，先後多次，均在上揭自宅，以將安非他命置
    於玻璃管內燒烤後吸其產生煙霧之方式，非法施用安非他命。嗣於八十九年七月
    十七日二十二時三十分許，在高雄巿左營區○○○路三一五號旁停車場，為警當
    場查獲，並扣得其與郭敏華（另案偵查）持有之海洛因四包（淨重共計十四點三
    二公克）、安非他命一包（毛重三十六點九公克）。
二、案經台南巿警察局第二分局報請台灣台南地方法院檢察署檢察官呈請台灣高等法
    院檢察署核轉台灣彰化地方法院檢察署檢察官偵查起訴。
    理  由
一、訊據被告甲○○坦承上揭施用第一級毒品海洛因、第二級毒品安非他命之犯行，
    並有被告與另案被告郭敏華所持有之海洛因四包（淨重共計十四點三二公克）安
    非他命一包（毛重三十六點九公克）扣案可證；又被告獲案時所採尿液，經鑑定
    結果，呈安非他命陽性及嗎啡陽性反應，有台南巿衛生局出具之檢驗成績書一紙
    附卷可稽，而核諸醫學常識，施用毒品者，其尿液中可檢出毒品陽性反應；又施
    用海洛因，在體內經由代謝會轉變成嗎啡排出，足認被告自白施用第一、二級毒
    品，與事實相符，被告施用第一、二級毒品之犯行至為明確。次查被告前因施用
    毒品案件，第一次經台灣高等法院高雄分院裁定送觀察、勒戒後，認無繼續施用
    毒品傾向，以八十七年度上易字第一二九二號判決免刑確定；第二次經台灣板橋
    地方法院裁定送勒戒處所觀察、勒戒後，認無繼續施用毒品傾向，由台灣板橋地
    方法院檢察署檢察官以八十七年度偵字第一五八三六號為不起訴處分確定；第三
    次又因施用第二級毒品安非他命暨持有第一級毒品海洛因，經台灣彰化地方法院
    檢察署檢察官聲請本院以八十八年度毒聲字第四六四六號裁定令入戒治處所施以
    強制戒治，並由台灣彰化地方法院檢察署檢察官以八十八年度偵字第六五五０、
    六四七七號聲請簡易判決處刑，本院於八十八年十二月十七日以八十八年度斗簡
    字第五六三號判處應執行有期徒刑八月，如易科罰金，以三百元折算一日，於八
    十九年二月五日確定，尚未執行等情，有台灣高等法院被告全國前案紀錄表、判
    決、裁定等在卷可稽，被告所為，係三犯以上，依毒品危害防制條例第二十三條
    第二項前段規定，自應依法論科。
二、核被告所為，係犯毒品危害防制條例第十條第一項施用第一級毒品罪及同條第二
    項施用第二級毒品罪。被告持有第一級毒品海洛因、第二級毒品安非他命之低度
    行為，分別為施用毒品海洛因、施用毒品安非他命之高度行為所吸收，均不另論
    罪。被告先後多次施用毒品海洛因、安非他命之犯行，均時間緊接，觸犯構成要
    件相同之罪名，顯係基於概括之犯意反覆為之，均應依連續犯規定，各論以一罪
    ，並均加重其刑。被告所犯上開二罪，行為各別，犯意互殊，應予分論併罰。爰
    審酌被告品行不佳，其長時間施用毒品，不僅危害身心健康，且對社會安全深具
    危害性，暨其犯後坦承犯行，有悔改之意等一切情狀，量處如主文所示之刑，並
    定其應執行刑，以示懲儆。扣案之被告與另案被告郭敏華所持有之海洛因四包（
    淨重共計十四點三二公克）、安非他命一包（毛重三十六點九公克），均係違禁
    物，應併予宣告沒收銷燬之。
三、公訴意旨另以被告於八十八年十月間起至於八十九年二月五日止，均在高雄市○
    ○區○○街一巷五七之一號自宅，分別非法施用海洛因及安非他命多次，因認被
    告涉有毒品危害防制條例第十條第一項施用第一級毒品罪及同條第二項施用第二
    級毒品罪嫌云云。經查被告曾因施用第二級毒品安非他命暨持有第一級毒品海洛
    因，經本院於八十八年十二月十七日以八十八年度斗簡字第五六三號判處應執行
    有期徒刑八月，如易科罰金，以三百元折算一日，於八十九年二月五日確定，此
    有台灣高等法院被告全國前案紀錄表、判決等在卷可稽，則被告所為上開犯行，
    應為本院八十八年度斗簡字第五六三號確定判決效力所及，因公訴人認此部分犯
    行，與起訴成罪部分有裁判上不可分關係，爰不另為免訴之諭知，附此敘明。
據上論斷，應依刑事訴訟法第二百九十九條第一項前段，毒品危害防制條例第十條第
一項、第二項、第十八條第一項，刑法第十一條前段、第五十六條、第五十一條第五
款，判決如主文。
本案經檢察官陳燕瑩到庭執行職務。
中      華      民      國    八十九    年      十二    月       七     日
                          台灣彰化地方法院刑事第一庭
                                  法     官  鄭  永  玉
右正本證明與原本無異。
如不服本判決，應於判決送達後十日內向本院提出上訴狀（須附繕本）。
                                  法院書記官  卓  俊  杰
中      華      民      國    八十九    年      十二    月      十三    日
毒品危害防制條例第十條：
施用第一級毒品者，處六月以上五年以下有期徒刑。
施用第二級毒品者，處三年以下有期徒刑。


司法院資訊處製作；財團法人民間司法改革基金會備份。
